臺灣臺中地方法院刑事判決
111年度訴字第203號
公  訴  人  臺灣臺中地方檢察署檢察官
被      告  楊閎凱



選任辯護人  李進建律師
            張家豪律師（嗣解除委任）
上列被告因違反兒童及少年性剝削防制條例案件，經檢察官提起
公訴（110年度偵字第38363號），本院判決如下：
    主    文
丁○○犯如附表「主文」欄所示之罪，各處如附表「主文」欄所示
之刑及沒收。應執行有期徒刑肆年肆月。
其餘被訴部分無罪。
    犯罪事實
一、丁○○於民國110年7月間，使用暱稱「滴答滴答滴答」，透過
    「極速領域」手機遊戲，結識代號AB000-Z000000000號女子
    （97年9月生，真實姓名年籍詳卷，下稱乙○），明知乙○係1
    2歲以上未滿18歲之少年，各基於引誘使少年製造猥褻行為
    電子訊號之犯意，持三星廠牌手機與乙○聯繫，分別為下列
    行為：
　㈠丁○○於110年7月間某日，向乙○表示自拍裸露之胸部照片，願
    贈送價值新臺幣（下同）1,500至2,000元之遊戲衣服道具，
    乙○受其引誘，自拍裸露胸部之數位照片4張，透過LINE通訊
    軟體傳送予丁○○，丁○○即以此方式引誘使乙○製造猥褻行為
    之電子訊號得逞。
　㈡丁○○於110年8月27日晚間7時51分許，要求乙○自拍裸露下體
    照片，願贈送價值1,500至2,000元之遊戲衣服道具，乙○受
    其引誘，自拍裸露之胸部、生殖器及臀部數位照片共4張，
    透過LINE通訊軟體傳送予丁○○，丁○○即以此方式引誘使乙○
    製造猥褻行為之電子訊號得逞。
　㈢丁○○於110年9月13日晚間10時10分許，要求乙○自拍裸露照片
    ，乙○受其引誘，於同年月17日晚間7時23分許，自拍裸露胸
    部數位照片2張，透過LINE通訊軟體傳送予丁○○，丁○○即以
    此方式引誘使乙○製造猥褻行為之電子訊號得逞。嗣因乙○之
    父即代號AB000-Z000000000A號成年男子（真實姓名年籍詳
    卷，下稱甲○）發覺並報警處理，經警持本院核發之搜索票
    ，至被告位於新北市○○區○○街000號3樓之居所執行搜索，扣
    得三星廠牌手機1支、華碩廠牌手機1支。
二、案經乙○、甲○訴由臺中市政府警察局婦幼警察隊報告臺灣臺
    中地方檢察署檢察官偵查起訴。
    理    由
壹、有罪部分
一、本判決所引用被告丁○○以外之人於審判外之陳述，檢察官、
    被告及其辯護人於本院審理時均同意作為證據，迄辯論終結
    前未聲明異議，本院審酌上開證據資料作成時之情況，尚無
    違法不當及證明力明顯過低之瑕疵，認為以之作為證據應屬
    適當，依刑事訴訟法第159條之5第1項規定，均有證據能力
    。非供述證據部分，因無證據證明係公務員違背法定程序所
    取得，亦無顯有不可信之情況，檢察官、被告及其辯護人於
    本院審理時均同意該等證據有證據能力，俱與本案有關，經
    本院於審理期日提示予被告辨認、告以要旨而為合法調查，
    應認均得作為證據。
二、上揭犯罪事實，迭據被告於警詢、偵查及本院審理時坦承不
    諱，核與告訴人乙○於警詢及偵查中之指述（見110偵38363
    卷第37-45頁、第49-59頁、第69-77頁）、告訴人甲○於警詢
    時之指述（見110偵38363卷第79-83頁）相符，並有本院110
    年聲搜字第1617號搜索票、臺中市政府警察局婦幼警察隊搜
    索扣押筆錄、扣押物品目錄表、扣案物照片、被告之LINE通
    訊軟體個人頁面翻拍照片、「極速領域」手機遊戲頁面截圖
    照片、新加坡商競舞電競有限公司臺灣分公司110年10月12
    日競舞電競字第0110101202號函、IP位址查詢資料、通聯調
    閱查詢單、兒少性剝削案件代號與真實姓名對照表、兒少性
    剝削事件報告單、乙○裸露照片、被告與乙○間LINE通訊軟體
    對話紀錄截圖照片、被告與乙○在「極速領域」手機遊戲之
    對話紀錄截圖照片、被告所用Telegram通訊軟體內之「123
    」頻道截圖照片附卷可稽（見110偵38363卷第93-99頁、第1
    03-123頁、第187-189頁，110偵38363不公開卷第3頁、第7-
    93頁、第103-105頁）；扣案之華碩廠牌手機經警送請內政
    部警政署刑事警察局進行鑑定，結果確有乙○之裸露數位照
    片儲存在該手機圖像檔案內乙節，亦有該局111年1月10日勘
    查暨研判報告存卷可憑（見110偵38363不公開卷第139-157
    頁），復有三星廠牌手機1支、華碩廠牌手機1支扣案為證，
    足認被告所為任意性自白皆和事實相符。是本案事證業已明
    確，被告所為各次犯行均堪認定，應依法論科。
三、核被告各次所為，均係犯兒童及少年性剝削防制條例第36條
    第2項之引誘使少年製造猥褻行為之電子訊號罪。被告就其
    所犯3罪間，犯意各別，行為互殊，應分論併罰。
四、爰以行為人之責任為基礎，審酌被告為成年人，明知乙○彼
    時仍屬稚齡，心智發育尚未健全，思慮亦欠成熟，竟為滿足
    個人私慾，利用乙○經濟能力不足、玩遊戲之興趣，數次以
    遊戲衣服等道具，引誘乙○自拍多張猥褻數位照片，各次取
    得之數位照片多寡及其內容或有不同，情節嚴重程度有別，
    但均已致生負面影響於乙○之身心健康及人格健全發展，應
    予非難。又被告無前案紀錄（見本院卷第21頁），素行尚可
    ，犯後始終坦承犯行，雖稱有調解意願，然乙○家屬無意為
    之，其迄今未彌補乙○身心受創所受損害，亦未獲得乙○及其
    父母之諒解，暨被告自陳大學畢業、先前在工廠工作、經濟
    狀況勉持、無需其扶養或照顧之人、健康狀況良好（見本院
    卷第324頁）等一切情狀，分別量處如附表所示之刑。復斟
    酌數罪併罰之恤刑性質與罪刑相當原則，被告本案所犯各罪
    之犯罪類型、罪質、目的與手段均高度相似，各次犯罪時間
    間隔短暫，被害人同一，法益侵害結果亦屬雷同等情，定其
    應執行如主文第1項所示之刑。
五、沒收
　㈠兒童及少年性剝削防制條例第36條第6項規定：「第1項至第4
    項之物品，不問屬於犯罪行為人與否，沒收之。」為刑法第
    38條第2項但書之特別規定，應優先適用。被告於犯罪事實
    一、㈠所載時、地引誘乙○使其製造猥褻行為之數位照片4張
    （見110偵38363不公開卷第9-13頁【照片編號1、3、5】、
    第105頁下方照片），於犯罪事實一、㈡所載時、地引誘乙○
    使其製造猥褻行為之數位照片4張（見110偵38363不公開卷
    第23頁【照片編號15】、第103頁），於犯罪事實一、㈢所載
    時、地引誘乙○使其製造猥褻行為之數位照片2張（見110偵3
    8363不公開卷第57-59頁），皆屬乙○本案受引誘而製造之猥
    褻行為電子訊號，為前揭規定應沒收之物品，依上開規定，
    不問屬於犯罪行為人與否，均應沒收之。
　㈡扣案之三星廠牌手機1支、華碩廠牌手機1支，均為被告所有
    ，其持三星廠牌手機與乙○聯絡，另持華碩廠牌手機儲存、
    觀覽乙○傳送之猥褻行為電子訊號等情，經被告於本院審理
    時供述在卷（見本院卷第320頁），亦有內政部警政署刑事
    警察局111年1月10日勘查暨研判報告在卷可參（見110偵383
    63不公開卷第139-157頁）；復參酌卷內尚乏證據證明被告
    於犯罪事實一、㈢所載時、地，取得乙○透過LINE通訊軟體傳
    送之裸露胸部數位照片後，有另行儲存在扣案之華碩廠牌手
    機，或以該手機觀覽該次取得之數位照片，是認上開扣案之
    手機2支均屬被告所有，三星廠牌手機係供被告為本案各次
    犯行所用之物，華碩廠牌手機則係供被告用於犯罪事實一、
    ㈠、㈡所示犯行之物，應依刑法第38條第2項前段規定，於被
    告所犯各罪刑項下宣告沒收。
貳、無罪部分
一、公訴意旨略以：被告基於散布少年為猥褻行為之電子訊號之
    犯意，於110年8月25日某時，在其上址居所，持三星廠牌手
    機連結網際網路，將犯罪事實一、㈠所載時、地所取得乙○裸
    露胸部之數位照片【照片編號3】，傳送至其在Telegram通
    訊軟體設立之名稱「123」頻道，供不詳之人觀覽。復接續
    於110年9月20日某時，在其上址居所，持華碩廠牌手機連結
    網際網路，將犯罪事實一、㈡所載時、地所取得乙○裸露胸部
    、生殖器之數位照片，傳送至「123」頻道，供不詳之人觀
    覽，因認被告涉犯兒童及少年性剝削防制條例第38條第1項
    之散布少年為猥褻行為之電子訊號罪嫌等語。
二、按犯罪事實應依證據認定之，無證據不得認定犯罪事實；檢
    察官就被告犯罪事實，應負舉證責任，並指出證明之方法；
    不能證明被告犯罪者，應諭知無罪之判決，刑事訴訟法第15
    4條第2項、第161條第1項、第301條第1項分別定有明文。認
    定不利於被告之事實，須依積極證據，雖不以直接證據為限
    ，間接證據亦包括在內，然而無論直接證據或間接證據，其
    為訴訟上之證明，須於通常一般之人均不致有所懷疑，而得
    確信其為真實之程度者，始得據為有罪之認定，是若檢察官
    提出之證據，不足為被告有罪之積極證明，或其指出證明之
    方法，無從說服法院以形成被告有罪之心證，基於無罪推定
    之原則，自應為被告無罪判決之諭知。
三、公訴意旨認被告涉犯兒童及少年性剝削防制條例第38條第1
    項之散布少年為猥褻行為之電子訊號罪嫌，無非係以被告之
    供述、Telegram通訊軟體「123」頻道截圖照片、內政部警
    政署刑事警察局報告、勘查暨研判報告、臺中市政府警察局
    婦幼警察隊搜索扣押筆錄及扣押物品目錄表為其論據。
四、訊據被告固坦承將公訴意旨所指之數位照片上傳至其所設立
    之Telegram通訊軟體「123」頻道之事實，惟堅詞否認有何
    散布少年為猥褻行為之電子訊號犯行，辯稱：「123」頻道
    係伊設立之私人頻道，只有伊1個訂閱者，上傳數位照片只
    是供自己便於觀覽，伊沒有散布給他人等語。辯護人為被告
    辯護稱：依照Telegram通訊軟體之特性，頻道內數位照片所
    顯示之瀏覽次數，無法等同於觀覽人數。被告沒有朋友，「
    123」頻道之訂閱者、管理者皆只有被告1人，並無其他人在
    該頻道內等語。經查：
　㈠被告先後於110年8月25日晚間10時38分許、同年9月20日晚間
    7時1分許，在其上址居所，將乙○之裸露胸部、生殖器照片
    上傳至其在Telegram通訊軟體設立之「123」頻道等情，為
    被告所不爭執（見本院卷第81頁），亦有「123」頻道頁面
    翻拍照片在卷可稽（見110偵38363不公開卷第89-91頁、第1
    03-105頁），此部分之事實，固堪認定。
　㈡本院於準備程序中勘驗扣案之華碩廠牌手機，結果略以：
　　⒈被告設立之「123」頻道基本資料內註明「私人頻道」，訂
      閱者及管理員之數量均顯示「1」，頻道類型註明為「私
      人」，管理員、訂閱者、邀請連結皆顯示為「1」。
　　⒉8月24日有「网紅主播精選」轉傳之女性照片、影片及多張
      無法顯示、模糊之照片，影像右下角眼睛圖案右邊於「22
      ：40」有標註「8」或「3」或「7」或「9」或「10」、「
      11」；8月25日22：38之照片模糊無法顯示，數位照片中
      女性之肢體動作、輪廓與110偵38363不公開卷第105頁之
      乙○數位照片相似、時間相同。
　　⒊8月29日有「网紅主播精選」轉傳之裸露女性照片、影片。
      9月19日有以「123」名義張貼之「ＬＩＮＥ封鎖神器」、「限
      時免費體驗ｙｏｕｔｕｂｅｐｒｅｍｉｕｍ完整版功能」之連結，影像右
      下角眼睛圖案右邊有顯示「11」、「12」、「8」。
　　⒋9月20日19：01照片模糊無法顯示，數位照片中女性之肢體
      動作、輪廓與110偵38363不公開卷第103頁之乙○數位照片
      相似、時間相同，影像右下角眼睛圖案右邊顯示「8」。9
      月21日有從「糖果甜心屋18+頻道」轉傳之女性照片。
　　有本院勘驗筆錄及截圖照片可證（見本院卷第188-189頁，
    照片置於本院卷附證物袋），依「123」頻道之基本資料，
    該頻道確實為「私人頻道」，無論訂閱者或管理員，均只有
    1名成員，被告辯稱該頻道只有其1人等語，尚非無稽。
  ㈢依本院上開勘驗結果，「123」頻道內所上傳之數位照片瀏覽
    次數雖均大於「1」，且不同數位照片或網路連結有顯示「8
    」、「3」、「7」、「9」等相異數目，其間並非依序遞增
    或依序遞減，而係不規則變動。惟參照Telegram通訊軟體網
    頁就頻道內瀏覽次數之說明（110偵38363不公開卷第127頁
    ）：「上傳檔案右下角眼睛圖案所代表之計數，僅為概略計
    算之數量，約4日後即會刪除使用者之瀏覽紀錄，而可能於
    同1使用者再次瀏覽時，再次計入瀏覽次數，即便私人頻道
    內只有1人，上傳檔案也可能顯示為多次瀏覽」，能否以被
    告上傳之數位照片瀏覽次數為2次以上，逕認有被告以外之
    人曾經瀏覽乙○之裸露數位照片，已非無疑；復經本院委請
    內政部警政署刑事警察局進行實測，結果略以：①111年5月2
    4日在Telegram通訊軟體創建私人頻道後，上傳1張圖片，次
    數顯示為「1次」，於111年5月31日進入該頻道，次數顯示
    變為「2次」，於111年6月7日再次進入該頻道，次數顯示變
    為「3次」，瀏覽數會依續增加。②111年5月24日在Telegram
    通訊軟體創建私人頻道後，上傳3張圖片，次數顯示為「1次
    」，於111年5月28日進入該頻道，3張照片次數顯示均變為
    「2次」，於111年6月1日再次進入該頻道，3張照片次數顯
    示均變為「3次」，瀏覽數會依續增加等語，有該局111年6
    月10日刑電偵二字第1113901422號函檢附報告附卷可佐（見
    本院卷第223-254頁），益證上開Telegram通訊軟體網頁說
    明所載之瀏覽次數變動方式為真，即使用者在頻道內上傳檔
    案所顯示之瀏覽次數，未必符合實際瀏覽人數，而無法排除
    「123」頻道內之數位檔案右下方所顯示相異瀏覽次數，係
    導因於Telegram通訊軟體自動刪除紀錄與計數之特性，以及
    被告在不同時間多次登入、瀏覽不同檔案之可能，故難憑被
    告上傳之乙○裸露數位照片瀏覽次數為2次以上，逕認被告有
    將乙○裸露數位照片散布予不詳之人，或供不詳之人觀覽該
    等數位照片。
  ㈣又被告設立之「123」頻道中，雖有顯示為「從『网紅主播精
    選』轉傳」或「從『糖果甜心屋18+頻道』轉傳」之照片、影片
    ，此經本院勘驗如前。然內政部警政署刑事警察局進行實測
    後，使用者需加入私人頻道始能瀏覽頻道內之訊息或圖片，
    無法於未加入之情形下，分享或轉傳訊息、圖片予他人；使
    用者自行從其他Telegram通訊軟體頻道轉傳訊息、圖片至個
    人設立之私人頻道時，外觀上係顯示為「從○轉傳」等情，
    有上開內政部警政署刑事警察局111年6月10日刑電偵二字第
    1113901422號函檢附報告存卷可考（見本院卷第223-254頁
    ），佐參前述「123」頻道係私人頻道且顯示僅有1名成員之
    情，被告辯稱：伊不曾分享照片或「123」頻道之網路連結
    予他人，上開轉傳之訊息係伊所傳送，非其他人轉傳至「12
    3」頻道等語（見本院卷第144頁、第190頁），並非子虛，
    仍無法以此推認被告有以分享、傳送「123」頻道及其內檔
    案之方式，散布或使不詳之人得以觀覽乙○之裸露數位照片
    。
五、綜上所述，公訴意旨就此部分所舉之證據，尚無從使通常一
    般之人均不致有所懷疑，而得確信被告有公訴意旨所指散布
    少年為猥褻行為之電子訊號犯行，揆諸首揭規定與說明，自
    應為被告無罪之諭知。
據上論斷，應依刑事訴訟法第299條第1項前段、第301條第1項，
兒童及少年性剝削防制條例第36條第2項、第6項，刑法第11條、
第51條第5款、第38條第2項前段，判決如主文。
本案經檢察官白惠淑提起公訴，檢察官丙○○到庭執行職務。
中　　華　　民　　國　　111 　年　　7 　　月　　21　　日
                  刑事第十五庭  審判長法  官  簡佩珺
                                      法  官  張雅涵
                                      法  官  鄭咏欣
以上正本證明與原本無異。
如不服本判決應於收受送達後20日內向本院提出上訴書狀，並應
敘述具體理由；其未敘述上訴之理由者，應於上訴期間屆滿後20
日內向本院補提理由書（均須按他造當事人之人數附繕本）「切
勿逕送上級法院」。
告訴人或被害人如不服判決，應備理由具狀向檢察官請求上訴，
上訴期間之計算，以檢察官收受判決正本之日起算。
                                     書記官 施佑諭     
中　　華　　民　　國　  111   年　　7    月　 　21 　日 
　　　　　　　　　            
附錄本案論罪科刑法條：
兒童及少年性剝削防制條例第36條
拍攝、製造兒童或少年為性交或猥褻行為之圖畫、照片、影片、
影帶、光碟、電子訊號或其他物品，處一年以上七年以下有期徒
刑，得併科新臺幣一百萬元以下罰金。
招募、引誘、容留、媒介、協助或以他法，使兒童或少年被拍攝
、製造性交或猥褻行為之圖畫、照片、影片、影帶、光碟、電子
訊號或其他物品，處三年以上七年以下有期徒刑，得併科新臺幣
三百萬元以下罰金。
以強暴、脅迫、藥劑、詐術、催眠術或其他違反本人意願之方法
，使兒童或少年被拍攝、製造性交或猥褻行為之圖畫、照片、影
片、影帶、光碟、電子訊號或其他物品者，處七年以上有期徒刑
，得併科新臺幣五百萬元以下罰金。
意圖營利犯前三項之罪者，依各該條項之規定，加重其刑至二分
之一。
前四項之未遂犯罰之。
第一項至第四項之物品，不問屬於犯罪行為人與否，沒收之。
附表
編號 事  實 主  文 1 犯罪事實一、㈠ 丁○○犯引誘使少年製造猥褻行為之電子訊號罪，處有期徒刑參年陸月。扣案之三星廠牌手機壹支、華碩廠牌手機壹支及代號AB000-Z000000000號女子傳送之猥褻行為電子訊號肆張，均沒收之。 2 犯罪事實一、㈡ 丁○○犯引誘使少年製造猥褻行為之電子訊號罪，處有期徒刑參年陸月。扣案之三星廠牌手機壹支、華碩廠牌手機壹支及代號AB000-Z000000000號女子傳送之猥褻行為電子訊號肆張，均沒收之。 3 犯罪事實一、㈢ 丁○○犯引誘使少年製造猥褻行為之電子訊號罪，處有期徒刑參年肆月。扣案之三星廠牌手機壹支及代號AB000-Z000000000號女子傳送之猥褻行為電子訊號貳張，均沒收之。